【裁判字號】    89,易,3021
【裁判日期】    900118
【裁判案由】    傷害
【裁判全文】
臺灣板橋地方法院刑事判決                        八十九年度易字第三二一號
    公  訴  人  臺灣板橋地方法院檢察署檢察官
    被      告  乙○○
    被      告  丙○○
右列被告因傷害案件，經檢察官提起公訴（八十九年度偵字第一二三五一號），本院
判決如左：
    主  文
乙○○、丙○○傷害人之身體，各處拘役參拾日，如易科罰金，均以參佰元折算壹日
。
    事  實
一、乙○○於民國八十九年五月二十五日十四時五十分許，在臺北縣板橋市○○路○
    段二二七號前，因前往該處勸導處理火場廢棄物，與該路段二二九號護膚店林姓
    負責人發生口角，該林姓負責人之友人丙○○見狀，遂上前與乙○○爭執，雙方
    一言不合進而互毆，詎乙○○基於傷害人身體之犯意，丙○○亦基於傷害人身體
    之犯意，互相以拳頭毆打對方，分別致乙○○因而受有左眼眶挫傷一點五乘一公
    分、一乘一公分、三乘二公分、左臉頰挫傷併腫脹二乘二公分、左後耳挫傷位腫
    脹三乘二公分之傷害，並致丙○○受有前胸部瘀傷十八乘六公分、右背部瘀傷九
    乘二公分、左背部瘀傷九乘三公分之傷害。
二、案經被害人乙○○、丙○○訴由臺北縣警察局海山分局報告臺灣板橋地方法院檢
    察署檢察官偵查起訴。
    理  由
一、訊據被告丙○○坦承不諱，被告乙○○則矢口否認右揭傷害犯行，辯稱：伊係遭
    三人圍毆，並未毆打丙○○，丙○○之傷係遭人勸架拉開所造成云云。經查：右
    揭犯罪事實，業據被告丙○○供述甚詳，並就與被告乙○○爭執，一言不合雙方
    徒手互毆等情指述歷歷，復有臺北縣立板橋醫院診斷證明書二份附卷可稽。證人
    甲○○雖於本院開庭時證稱：事發時不在場，送行動電話去時剛好三人在打乙○
    ○云云，後又稱：他們在針車車台上講一講就打起來了，其中一個人抓著乙○○
    的左手打乙○○的額頭，因為當時很混亂，我也不是很有印象云云。惟查，證人
    先證稱：事發時不在現場，後又證稱：他們在針車上講一講就打起來，前後證詞
    矛盾，顯與事實不符，難以採信，被告乙○○上開所辯，核係卸責之詞，不足採
    信。事證明確，被告二人犯行洵堪認定。
二、核被告丙○○、乙○○所為，均係犯刑法第二百七十七條第一項之普通傷害罪。
    。查被告二人行為後，刑法第四十一條業於九十年一月四日經立法院修正通過，
    並經總統於九十年一月十日公布，而於同年一月十二日生效施行，其修正條文為
    ：「犯最重本刑為五年以下有期徒刑以下之刑之罪，而受六個月以下有期徒刑或
    拘役之宣告，因身體、教育、職業、家庭之關係或其他正當事由，執行顯有困難
    者，得以一元以上三元以下折算一日，易科罰金。但確因不執行所宣告之刑，難
    收矯正之效，或難以維持法秩序者，不在此限。」「併合處罰之數罪，均有前項
    情形，其應執行之刑逾六月者，亦同」，核與修正前刑法第四十一條相較，修正
    後條文並無較有利於被告，自應依刑法第二條第一項之規定，適用裁判時之法律
    ，依修正後刑法第四十一條規定諭知易科罰金之折算標準，合此說明。爰審酌被
    告二人之素行、僅因細故互毆、目的、手段、知識程度、及犯罪後態度等一切情
    狀，分別量處如主文所示之刑，並均諭知易科罰金之折算標準，以示懲儆。
據上論斷，應依刑事訴訟法第二百九十九條第一項前段，刑法第二百七十七條第一項
、修正後第四十一條，罰金罰鍰提高標準條例第一條前段、第二條判決如主文。
本案經檢察官陳孟黎到庭執行職務。
中      華      民      國    九十      年      一      月     十八     日
                                      臺灣板橋地方法院刑事第四庭
                                          法    官    徐  子  涵
右正本證明與原本無異。
如不服本判決，應於判決送達後十日內向本院提出上訴狀。
                                          書 記 官    彭  麗  紅
中      華      民      國      九十      年    一    月     三十一     日
參考法條：
刑法第二百七十七條第一項
  傷害人之身體或健康者，處三年以下有期徒刑，拘役或一千元以下罰金。


司法院資訊處製作；財團法人民間司法改革基金會備份。
